臺灣士林地方法院刑事判決
111年度訴字第155號
公  訴  人  臺灣士林地方檢察署檢察官
被      告  詹根枝


上列被告因家庭暴力罪之傷害案件，經檢察官聲請簡易判決處刑
（110年度偵字第22406號），本院判決如下：
    主  文
詹根枝犯傷害罪，處拘役伍拾日，如易科罰金，以新臺幣壹仟
元折算壹日。 
    事  實
一、詹根枝與詹明娟係兄妹，為家庭暴力防治法第3條第4款所定
    之家庭成員。2人於民國110年11月21日8時許，在臺北市○○
    區○○○路0段000號附近，因故發生爭執，詹根枝竟基於傷害
    人之身體之犯意，徒手毆打詹明娟之頭面部，並與詹明娟發
    生拉扯、推擠，使詹明娟因而跌倒在地，致其受有左臉鈍挫
    傷併瘀青、右膝擦挫傷之傷害。
二、案經詹明娟訴由臺北市政府警察局北投分局報告臺灣士林地
    方檢察署檢察官偵查起訴。
    理  由
壹、程序方面：
    本判決下列所引用屬於言詞陳述及書面陳述之傳聞證據部分
    ，檢察官、被告於本院準備程序時，對於下列所引用屬於傳
    聞證據之證據能力均同意做為證據（見本院卷第41至42頁）
    ，本院審酌上開證據資料作成時之情況，認均與本件待證事
    實具有關聯性，且尚無違法不當及證明力明顯過低之瑕疵，
    而認為以之作為證據應屬適當，依刑事訴訟法第159條之5第
    1項規定，均有證據能力。
貳、實體方面
一、認定犯罪事實所憑之證據及理由
    訊據被告矢口否認有何傷害犯行，辯稱：我沒有推告訴人、
    也沒有打她，是告訴人自己跌坐在地上造成的云云。經查：
 （一）告訴人於警詢、偵查及本院審理中均證稱：案發當天我
       行走在臺北市○○區○○○路0段000號附近，被告騎機車經過
       看到我，就下車質問我為什麼都不回家，還質疑我使用
       金錢的情形，說我偷爸爸的錢，我們就發生口角，被告
       就出手打我頭部、左側臉部，被告先用拳頭揮我1拳，再
       拉扯我右肩和領口的衣服，再揮我2拳，接著把我推倒在
       地，導致我右膝因此擦傷，被告打完我就離開了，第一
       時間我先去陽明醫院就診，但當時臉部沒有腫，是到了
       晚上臉腫起來又瘀青，我才又在隔日凌晨到榮民總醫院
       就醫等語（見臺灣士林地方檢察署110年度偵字第22406
       號卷【下稱偵卷】第13至15、37至38頁，本院卷第68至7
       7頁)，並提出案發後至臺北市立聯合醫院陽明院區（下
       稱陽明醫院)之受理家庭暴力事件驗傷診斷證明書、臺北
       榮民總醫院診斷證明書為證，觀諸上開2份診斷證明書，
       陽明醫院診斷證明書上記載檢查結果為「右膝4×2公分擦
       傷」，臺北榮民總醫院診斷證明書記載病名為「左臉鈍
       挫傷併瘀青、右膝擦挫傷」，有上開2份診斷證明書在卷
       可佐（見偵卷第18、52頁），參以上揭診斷證明書分別
       為案發當日及翌日凌晨開立，與案發時間密接，且其上
       記載之傷勢均核與告訴人證稱遭被告毆打之方式、二度
       就醫之情況相吻合。再質諸被告於警詢中先辯稱：我遇
       到告訴人時就上前要她把事情說清楚，她很消極不理我
       要轉身離開，還嗆我不然你要怎樣，我便上前從她正面
       抓住她衣襟等語（見偵卷第8頁)，嗣於檢察事務官詢問
       時改稱：我是拉她右邊手臂靠近肩膀的衣服等語（見偵
       卷第38頁)，又於本院準備程序及審理中改稱：我有拉告
       訴人的肩膀不讓她離開等語（見本院111年度審訴字第20
       3號卷第24頁，本院卷第76頁)，足徵被告前後辯解不一
       ，實難逕採，況被告自承與告訴人發生拉扯之情亦與告
       訴人前開證述相符，自足以補強告訴人指證之真實性，
       堪信告訴人指證為真，足徵告訴人所受傷勢確係受被告
       傷害所致，而非嗣告訴人自行造成，其間因果關係明確
       ，被告所辯告訴人所受傷勢係自己造成云云，並不可採
       。
 （二）綜上，本案事證已明，被告上開傷害之犯行堪以認定，
       應依法論科。
 （三）至被告雖具狀聲請傳喚其大妹、二弟到庭作證，然審判
       長於審理中詢問被告有無證據請求調查時，被告卻答稱
       「沒有」等語，有本院111年6月16日審理筆錄在卷可證
       （見本院卷第79至80頁），況被告聲請傳喚上開證人係
       為證明被告及告訴人辦理遺產繼承事宜間之糾紛，然無
       論告訴人與被告間之糾紛為何，均無礙於本案被告對告
       訴人為傷害行為之事實，是被告此項調查證據之聲請，
       亦無必要，附此敘明。
二、論罪科刑
（一）核被告所為，係犯刑法第277條第1項之傷害罪。另被告與
      告訴人係兄妹，被告與告訴人間即具有家庭暴力防治法第
      3條第4款所定之家庭成員關係，被告所為前揭犯行雖亦屬
      家庭暴力防治法第2條第2款之家庭暴力罪，惟因家庭暴力
      防治法就刑責並無特別規定，是本案傷害犯行僅依刑法之
      規定予以論罪科刑，併此敘明。
（二）爰以行為人之責任為基礎，審酌被告僅因與告訴人發生口
      角爭執，竟不思理性溝通，即率爾對告訴人施以暴力，所
      為實無足取，參諸被告犯後始終否認犯行，飾詞狡辯，迄
      今均未賠償告訴人所受之任何損害，難認其有何悔意，犯
      後態度惡劣，兼衡被告於本院審理時自陳之教育、智識程
      度暨家庭生活與經濟狀況等一切情狀（見本院卷第80至81
      頁），量處如主文所示之刑，並諭知易科罰金之折算標準
      。
據上論斷，應依刑事訴訟法第299條第1項前段，刑法第277條第1
項、第41條第1項前段，刑法施行法第1條之1第1項，判決如主文
。
本案經檢察官黃仙宜聲請簡易判決處刑，檢察官郭騰月到庭執行
職務。
中　　華　　民　　國　　111 　年　　7 　　月　　14　　日
                  刑事第八庭　審判長法  官 蔡守訓
　　　　　　　　　                  法  官 蘇琬能
　　　　　　　　　                  法  官 黃依晴
以上正本證明與原本無異。
如不服本判決應於收受送達後 20 日內向本院提出上訴書狀，並
應敘述具體理由。其未敘述上訴理由者，應於上訴期間屆滿後20
 日內向本院補提理由書 (均須按他造當事人之人數附繕本 )「
切勿逕送上級法院」。因疫情而遲誤不變期間，得向法院聲請回
復原狀。
                                    書記官 楊雅媖
中　　華　　民　　國　　111 　年　　7 　　月　　14　　日
附錄本判決論罪科刑之法條依據：
中華民國刑法第277條
傷害人之身體或健康者，處五年以下有期徒刑、拘役或五十萬元
以下罰金。
犯前項之罪，因而致人於死者，處無期徒刑或七年以上有期徒刑
；致重傷者，處三年以上十年以下有期徒刑。